臺灣臺北地方法院刑事判決　　　　　　　95年度訴字第1461號
公　訴　人　臺灣臺北地方法院檢察署檢察官
被　　　告　乙○○○
　　　　　　　　　　　押）
被　　　告　甲○○
選任辯護人　楊國宏律師
上列被告因偽造文書等案件，經檢察官提起公訴（95年度偵字第
第8928、11170、13849、13885、14851、15829、18004、18005
、18324、18325號）及移送併辦（96年度偵字第2620至2627號）
，本院受理後，被告為有罪之陳述，經合議庭裁定由受命法官行
簡式審判程序，判決如下：
    主  文
乙○○○行使偽造私文書，足生損害於公眾及他人，處有期徒刑
肆月，偽造如附表一壹所示之「丙○○」署押均沒收；又行使偽
造私文書，足生損害於公眾及他人，處有期徒刑肆月，偽造如附
表一貳所示「戊○○」之署押均沒收；又行使偽造私文書，足生
損害於公眾及他人，處有期徒刑伍月，變造己○○中華民國國民
身分證上之換貼照片壹張、偽刻之「己○○」印章壹枚及偽造如
附表一所示「己○○」之署押及印文均沒收；又行使偽造私文
書，足生損害於公眾及他人，處有期徒刑肆月，偽造如附表一肆
所示之「丁○○」署押均沒收；又行使偽造私文書，足生損害於
公眾及他人，處有期徒刑陸月；偽造之庚○○中華民國國民身分
證壹紙（含其上偽造之內政部公印文壹枚）、及偽造如附表一伍
所示「庚○○」之署押均沒收；又共同連續行使偽造私文書，足
生損害於他人，處有期徒刑肆年，並應於刑之執行前令入勞動場
所強制工作年，偽造如附表二所示之署押均沒收。應執行有期
徒刑伍年捌月，並應於刑之執行前令入勞動場所強制工作年。
變造己○○中華民國國民身分證上之換貼照片壹張、偽刻之己○○印章壹枚、偽造之庚○○中華民國國民身分證壹紙（含其上偽
造之內政部公印文壹枚）以及偽造如附表一所示之署押及印文暨
附表二所示之署押均沒收。
甲○○共同連續行使偽造私文書，足生損害於他人，累犯，處有
期徒刑肆年，並應於刑之執行前令入勞動場所強制工作年。偽
造如附表二所示（編號六、二八、四七、四八除外）之署押均沒
收。
    事  實
一、甲○○前於民國88年間因偽造文書等案，經台灣高雄地方法
    院以88年度易字第4020號判處有期徒刑10月，經台灣高等法
    院高雄分院以89年度上訴字第860號駁回上訴確定。又於89
    年間因偽造文書案件，經台灣高雄地方法院以89年度易字第
    4779號判決拘役30日確定，二案接續執行，原應於91年3月
    19日縮刑執行完畢，而甫於91年2月18日縮刑期滿執行完畢
    出監，仍不知悔改。
二、乙○○○於民國91年間某日，在高雄市某處，明知真實姓名
    年籍不詳之成年男子所提供之丙○○身分證，屬來路不明之
    贓物，仍以新臺幣（下同）2,000元代價故買之。並因竊盜
    案件（竊盜部分業經臺灣高雄地方法院91年度雄簡字第596
    號判決確定）為警於91年3月14日20時20分許，當場為警查
    獲後，為圖規避刑責，竟基於行使偽造私文書之犯意，旋於
    同日晚間在高雄市警察局新興分局應訊時，謊稱其為「丙○○」而冒名應訊，接續在附表一所示之一般書面上偽造丙○○署押，並在具私文書性質之文件佯以丙○○名義偽造署押
    進而偽造私文書，且向員警持以行使；同年3月15日上午10
    時42分許，在臺灣高雄地方法院檢察署接受內勤檢察官訊問
    時，在附表一所示訊問筆錄上偽造「丙○○」之署名一枚，
    足以生損害於身分辨識之正確性與刑事偵查、裁判之正確性
    及丙○○（犯罪之時間、地點、文件名稱、性質及偽造之內
    容及數量詳如附表一壹所示）。嗣因丙○○接獲上開竊盜案
    件判決，發覺遭冒名而提起上訴，經受理後，送請內政部警
    政署刑事警察局鑑定指紋，始查悉上情。
三、乙○○○另於92年間某日，在高雄市某處，明知真實姓名
    年籍不詳之成年男子所提供之戊○○身分證，屬來路不明之
    贓物，仍以2,000元代價故買之。嗣於92 年7月4日上午11時
    20分許，乙○○○因竊盜犯行為警當場查獲後（竊盜部分業
    經臺灣高雄地方法院92年度簡字第2970號判決確定），為圖
    規避刑責，另行基於行使偽造私文書之犯意，旋在高雄市政
    府警察局苓雅分局成功路派出所，謊稱其為「戊○○」冒名
    應訊，並接續在附表一所示之一般書面上偽造戊○○署押，
    並在具私文書性質之文件偽以戊○○名義偽造署押進而偽造
    私文書，且向員警持以行使。又於同日20時許，在臺灣高雄
    地方法院檢察署接受內勤檢察官訊問時，在該署訊問筆錄上
    偽造「戊○○」之署名一枚，均足以生損害於司法機關對身
    分辨識之正確性與刑事偵查、裁判之正確性及戊○○]犯罪
    之時間、地點、文件名稱、性質及偽造之內容及數量詳如附
    表一貳所示）。嗣因戊○○因未到案執行而遭通緝到案後，
    始發覺遭冒名，經執行案件之承辦檢察官送內政部警政署刑
    事警察局鑑定指紋，而查悉上情。
四、乙○○○另行與真實姓名年籍不詳之成年男子共同基於變造
    特種文書之犯意聯絡，於93年底某日，在高雄市某處，交付
    其照片2張予該名男子，並以2萬元之代價，委由該男子以換
    貼相片方式變造「己○○」之中華民國身分證1枚。嗣於94
    年5月4日22時30分許，因竊盜犯行為警查獲（竊盜部分業經
    臺灣高雄地方法院95年度簡字第585號判決確定），為圖規
    避刑責，竟基於行使變造特種文書及偽造私文書之犯意，旋
    在高雄市政府警察局苓雅分局，謊稱其為「己○○」而行使
    上開變造之「己○○」身分證冒名應訊，足以生損害於戶政
    機關對身分管理之正確性及己○○。其並接續在附表一所示
    之一般書面上偽造己○○署押，在具私文書性質之文件假以
    己○○名義偽造署押進而偽造私文書，且向員警持以行使。
    復於翌日（94年5月5日）17時22分許，在臺灣高雄地方法院
    檢察署接受內勤檢察官訊問時，除接續行使變造己○○身分
    證外，復在該署訊問筆錄上偽造「己○○」之署名；在該案
    件（該署94年度偵字第10434號）偵查中，於94年5月6日，
    冒用「己○○」名義，書寫「刑事聲請變更送達地址狀」，
    而偽造「己○○」之署名及印文（該印章係乙○○○於93年
    底，在高雄市某處，委由不知情之印匠所刻）在該聲請狀上
    ，並據以提出遞狀而向該署行使之，表示己○○變更送達地
    址之意；嗣又於同年5月30日上午9時52分許，在該署承辦檢
    察官訊問時，接續行使變造己○○身分證，在該署訊問筆錄
    、緩起訴處分被告應行注意事項告知書、悔過書、檢察官緩
    起訴處分被告基本資料表上，偽造「己○○」之署名，表示
    己○○接受緩起訴處分，並明白緩起訴應行注意事項，有悔
    過之意，且持以行使而交回該署檢察官；又於該緩起訴期間
    ，於同年9月30日再具「刑事請求變更送達處所狀」，偽造
    「己○○」之署名及印文在該聲請狀上，並據以提出遞狀而
    向該署行使之，表示己○○變更送達地址之意，足以生損害
    於司法機關對身分辨識之正確性與刑事偵查、裁判之正確性
    及己○○（犯罪之時間、地點、文件名稱、性質及偽造之內
    容及數量詳如附表一參所示）。
五、乙○○○於94年9月16日下午5時10分許，因竊盜等犯行為警
    當場查獲後（所涉竊盜、偽造文書及詐欺部分，業經臺灣高
    雄地方法院以94年度訴字第3355號判決在案），為圖規避刑
    責，竟另基於行使變造特種文書及偽造私文書之犯意，旋在
    高雄市政府警察局新興分局，接續出示上開偽造之「己○○
    」身分證而行使之，謊稱其為「己○○」而冒名應訊，足以
    生損害於戶政機關對身分管理之正確性及己○○。並接續在
    附表一所示之一般書面上偽造己○○署押，在具私文書性質
    之文件偽造己○○署押進而偽造私文書，且向員警持以行使
    。翌日（9月17日）上午10時53分許，在臺灣高雄地方法院
    檢察署接受內勤檢察官訊問時，接續行使變造己○○身分證
    ，在該署訊問筆錄上偽造「己○○」之署名。於94年10月31
    日14時20分許及同日14時40分許，在臺灣高雄地方法院接受
    法官訊問時，接續行使變造己○○身分證，在該院之準備程
    序筆錄及審判筆錄上偽造「己○○」之署名；於95年1月2日
    ，冒用「己○○」名義，書寫「刑事呈報狀」，而偽造「己○○」之署名及印文，在該聲請狀上，並據以提出遞狀而向
    該院行使之，表示己○○變更送達地址之意，足以生損害於
    司法機關對身分辨識之正確性與刑事偵查、裁判之正確性及
    己○○（犯罪之時間、地點、文件名稱、性質及偽造之內
    容及數量詳如附表一參所示）。嗣因己○○因未到案執行而
    遭通緝到案後，始發覺遭冒名，且提出告訴，而查悉上情。
六、乙○○○於前開竊盜案件冒用己○○名義應訊後，另行起意
    ，於94年間某日，在高雄市某處，明知真實姓名年籍不詳之
    成年男子所提供之丁○○身分證，屬來路不明之贓物，仍以
    2,000元代價故買之。嗣於94年11月22日18時40分許，因竊
    盜犯行被捕（竊盜部分業經臺灣臺北地方法院以94年度簡字
    第2988號判決在案），為圖規避刑責，竟另基於行使偽造私
    文書之犯意，旋在台北市警察局中山分局，謊稱其為「丁○○」而冒名應訊，並接續在附表一所示之一般書面上偽造丁○○署押，在具私文書性質之文件佯以丁○○名義偽造署押
    進而偽造私文書，且向員警持以行使。復於同日15時57分許
    ，在本署接受內勤檢察官訊問時，在訊問筆錄上偽造「丁○○」之署名。於94年11月25日，冒用「丁○○」名義具「聲
    請變更送達處所狀」，而偽造「丁○○」之署名在該聲請狀
    上，並據以提出遞狀而向該署行使之，表示丁○○變更送達
    地址之意，足以生損害於司法機關對身分辨識之正確性與刑
    事偵查、裁判之正確性及丁○○]（犯罪之時間、地點、文
    件名稱、性質及偽造之內容及數量詳如附表一肆所示）。嗣
    因丁○○接獲上開竊盜案件判決，發覺遭冒名而提起上訴，
    經臺灣臺北地方法院以95年度簡上字第22號受理後，送請內
    政部警政署刑事警察局鑑定指紋，始查悉上情。
七、乙○○○與甲○○共同基於意圖為自己不法之所有及行使偽
    造文書之概括犯意聯絡，於如附表二（編號6、28、47、48
    除外）所示時間、地點，推由甲○○或把風或佯裝顧客引開
    任職上開地點之服務人員如附表二所示等人後，由乙○○○
    乘該等服務人員不注意之際，竊取如該等人所有如附表二所
    示之財物，得手後，2人隨即共同持竊得之如附表所示之銀
    行信用卡，於如附表二所示之時間，至如附表所示之特約店
    刷卡消費如附表所示金額之商品，各該商店允以刷卡方式付
    費而在印錄機上刷卡辨識，並在特約商店之簽帳單商店存根
    聯（電腦列印簽帳單，均為一聯商店存根聯，持卡人在其上
    簽名後，另外商家再行列印無庸簽名之持卡人存根聯供持卡
    人存查）持卡人欄偽簽如附表二所示持卡人之署名，而偽造
    該等人名義以上開信用卡消費之簽帳單，並持以交付該特約
    商店之營業員而行使，使該特約商店人員誤信乙○○○、甲○○即為持卡人本人而允其消費，而如數交付商品，足生損
    害於附表二所示之持卡人、上開銀行及前開特約商店。其中
    亦有二人佯裝刷卡時，因交易安全機制啟動，而無法列印簽
    帳單致交易未成功，二人遂未能詐欺取財得逞。二人並於附
    表二編號1、5、36所示時地，將所竊得之各該持卡人所有之
    「快樂聯合集點卡」於上開偽刷信用卡消費時一併持以交付
    商家累積消費點數，商家人員誤以二人即為持卡人本人，陷
    於錯誤而以電腦載入而交付積點。乙○○○於詐得上開商品
    後，即將之寄回高雄變賣，所得款項與甲○○對半朋分花用
    。
八、乙○○○意圖為自己不法所有，或於附表二編號6所示之時
    間，在高雄市某處明知計程車上之皮夾一個，為王昱惠所遺
    失而將之侵占入己；或於附表二編號28、47、48號之時地竊
    取該等人之財物後，均基於行使偽造私文書之犯意，於如附
    表二編號6、28、47、48所示之時間，至如附表所示之特約
    店刷卡消費如附表所示金額之商品，並在特約商店之簽帳單
    持卡人欄偽簽如附表二所示持卡人之署名，而偽造該等人名
    義以上開信用卡消費之簽帳單，並持以交付該特約商店之營
    業員而行使，使該特約商店人員誤信乙○○○即為持卡人本
    人而允其消費，而如數交付商品，而詐欺得逞，足生損害於
    附表二所示之持卡人、上開銀行及前開特約商店。
九、其間，乙○○○另行與真實姓名年籍不詳之成年男子共同基
    於偽造特種文書及公印文之犯意聯絡，於95年初某日，在高
    雄市某處，交付其照片2張予該男子，以2萬元之代價，委由
    該男子偽造內政部公印文一枚並進而偽造「庚○○」名義之
    身分證1枚。嗣於95年4月7日16時許，因如附表編號26所示
    竊盜行為，為警當場查獲後，為圖規避刑責，竟另基於行使
    偽造特種文書及行使偽造私文書犯意，旋在台北市警察局信
    義分局，接續出示上開偽造之「庚○○」身分證而行使之，
    謊稱其為「庚○○」而冒名應訊，並接續在附表一所示之一
    般書面上偽造庚○○署押，在具私文書性質之文件偽造庚○○署押進而偽造私文書，且向員警持以行使。翌日（4月8日
    ）上午11時46分許，在臺灣臺北地方法院檢察署接受內勤檢
    察官訊問時，接續行使偽造庚○○身分證，在該署訊問筆錄
    上偽造「庚○○」之署名，足以生損害於司法機關對身分辨
    識之正確性與刑事偵查、裁判之正確性及庚○○（犯罪之時
    間、地點、文件名稱、性質及偽造之內容及數量詳如附表一
    伍所示）。
十、乙○○○於95年5月19日16時20分許，因如附表編號50所示
    竊盜行為，為警當場查獲後，為圖規避刑責，竟另基於行使
    偽造特種文書及行使偽造私文書犯意，旋在台北市警察局信
    義分局，接續出示上開偽造之「庚○○」身分證而行使之，
    謊稱其為「庚○○」而冒名應訊，足以生損害於戶政機關對
    身分管理之正確性及庚○○之人。並接續在附表一所示之一
    般書面上偽造庚○○署押，在具私文書性質之文件偽造庚○○署押進而偽造私文書，且向員警持以行使。翌日（5月20
    日）上午15時35分許，在臺灣臺北地方法院檢察署接受內勤
    檢察官訊問時，在該署訊問筆錄上偽造「庚○○」之署名；
    經本署內勤檢察官向本院聲請羈押後，乙○○○仍在本院訊
    問筆錄上偽造「庚○○」之署名；於該署承辦檢察官偵查中
    ，又在95年5月30日訊問筆錄上偽造「庚○○」之署名，經
    本院裁定羈押後，送達押票時，乙○○○仍在送達證書上偽
    造「庚○○」之署名，並交回法警而行使之，足以生損害於
    司法機關對身分辨識之正確性與刑事偵查、裁判之正確性及
    庚○○（犯罪之時間、地點、文件名稱、性質及偽造之內
    容及數量詳如附表一伍所示）。嗣經採集乙○○○指紋送內
    政部警政署刑事警察局鑑定，始悉上情。
十一、案經被害人己○○及附表二所示之銀行訴由臺灣高雄地方
      法院檢察署呈請臺灣高等法院檢察署令轉、臺北市政府警
      察局刑事警察大隊移由臺灣高雄地方法院檢察署呈請臺灣
      高等法院檢察署令轉、高雄市政府警察局新興分局報由臺
      灣高雄地方法院檢察署呈請臺灣高等法院檢察署令轉、臺
      北市政府警察局移送、臺北縣政府警察局金山分局、臺北
      市政府警察局信義分局報告臺灣臺北地方法院檢察署檢察
      官偵查起訴及移請併辦。
    理  由
壹、認定事實之理由
一、上揭事實，業經被告乙○○○、甲○○二人於警詢、偵查及
    本院審理中坦白承認。
二、
（一）被告乙○○○冒名應訊進而偽造署押及行使偽造私文書部
      分，核與告訴人己○○於偵查（95年度他字第3886號偵卷
      第24-25、29-30及33-3 5頁）及被害人對丙○○、戊○○
      於警詢、丁○○於本院之證述情節（分見91年度偵字第13
      031號偵卷第3頁、95年度偵字第18004號偵卷第22頁、本
      院95年度簡上字第22號卷第19- 20頁）相符。
（二）
      1、並有被告冒用丙○○名義之91年3月14日高雄市警察局
         新興分局警詢筆錄（95年度偵字第18004號卷第3-4頁
         ）、高雄市政府警察局新興分局91.3.14扣押筆錄（同
         上偵卷第9頁）、高雄市政府警察局新興分局扣押物品
         目錄表（同上偵卷第10頁）、刑事訴訟法第95條權利
         告知書（同上偵卷第17頁）、通知被逮捕人之逮捕通
         知書（同上偵卷第18頁）、不用通知被逮捕人家屬同
         意書（同上偵卷第19頁）、高雄地方法院91年度雄簡
         字第596號判決及裁定（同上偵卷第56-57、60-6 1頁
         ）、丙○○身分證影本（見91年度偵13031號偵卷第10
         頁）、丙○○92年3月15日偵查筆錄（見91年度偵字第
         608 8號偵卷第5頁）。
      2、被告以「戊○○」身分於偵訊筆錄上捺押指紋三枚與
         檔存乙○○○指紋卡之右拇指指紋相符，有內政部警
         政署刑事警察局鑑驗書93年2月24日刑紋字第09300382
         14號（見95年度偵字第18004號卷第24頁），以及被告
         冒用戊○○之92年7月4日高雄市警察局苓雅分局警詢
         筆錄（同上偵卷第27-28頁）、高雄市政府警察局苓雅
         分局92.7.4搜索、扣押筆錄（同上偵卷第41-42頁）、
         高雄市政府警察局苓雅分局扣押物品目錄表（同上偵
         卷第44頁）、通知被逮捕人之逮捕通知書（同上偵卷
         第45頁）、刑事訴訟法第95條權利告知書（同上偵卷
         第46頁）、不用通知被逮捕人家屬同意書（同上偵卷
         第47頁）、92年7月4日偵查筆錄（92年度偵字第14305
         號偵卷第5頁）。
      3、被告冒用己○○名義之通知被逮捕人之逮捕通知書（
         見95年度他字第4818號偵卷第6頁）、不用通知被逮捕
         人家屬同意書（同上偵卷第6頁）、高雄市政府警察局
         苓雅分局94.5. 4扣押筆錄（同上偵卷第7頁）、高雄
         市政府警察局苓雅分局扣押物品收據（同上偵卷第8頁
         ）、高雄市政府警察局苓雅分局扣押物品目錄表（同
         上偵卷第9頁）、94年5月4日高雄市警察局苓雅分局警
         詢筆錄（同上偵卷第3-4頁）、刑事聲請變更送達地址
         狀（94年度偵字第10434號偵卷第11至13頁）、94年5
         月5日偵查筆錄（同上偵卷第6頁）、94年5月30日偵查
         筆錄（同上偵卷第17-18 頁）、緩起訴處分被告應行
         注意事項告知書（同上偵卷第20頁）、悔過書（同上
         偵卷第21頁）、高雄地方法院檢察署檢察官緩起訴處
         分被告基本資料表（同上偵卷第22頁）、刑事請求變
         更送達處所狀（94年度緩護命字第96號卷第15-16頁）
         、高雄市政府警察局新興分局94.9.16搜索、扣押筆錄
         （95年度他字第818號偵卷第16-17頁）、高雄市政府
         警察局新興分局扣押物品目錄表（同上偵卷第18頁）
         、高雄市政府警察局新興分局扣押物品收據（同偵卷
         第18 頁）、刑事訴訟法第95條權利告知書（同上偵卷
         第22頁）、通知被逮捕人之逮捕通知書（同上偵卷第
         22-23頁）、94年9月16日高雄市警察局苓雅分局警詢
         筆錄（同上偵卷第13-1 4頁）、94年9月17日偵查筆錄
         （94年度速偵字第1330號偵卷第5頁）、高雄地方法院
         94年10月31日準備程序筆錄（該院94年度訴字第3355
         號卷第19-21頁）、高雄地方法院94年10月31日審判筆
         錄（同上卷第26-28頁）、高雄地方法院94訴字第3355
         號判決（同上卷36-38頁）、刑事呈報狀（95年度他字
         第3886號偵卷第13至14頁）。
      4、被告冒用丁○○之94年11月22日台北市警察局中山分
         局警詢筆錄（94年度速偵字第591號偵卷第7-9頁）、
         自願搜索同意書（同上偵卷第13頁）、夜間詢問同意
         書（同上偵卷第15頁、刑事訴訟法第95條權利告知書
         （同上偵卷第16 頁）、通知被逮捕人之逮捕通知書（
         同上偵卷第17頁）、自行電話通知被逮捕人家屬同意
         書（同上偵卷第18頁）、贓物照片粘貼紙（同上偵卷
         第19頁）、聲請變更送達處所狀（同上偵卷第22頁）
         、94年11月23日偵查筆錄（同上偵卷第24-26頁）、刑
         事聲明上訴狀（95年度簡上字第22卷第5-7頁）、刑事
         上訴理由狀（同上卷第22-27頁）及內政部警政署刑事
         警察局95年6月7日刑紋字第0950074220號鑑定通知書
         。
      5、被告冒用庚○○名義之台北市政府警察局信義分局扣
         押筆錄（95年度偵字第8928偵卷第8-10頁）、95年4月
         7日台北市警察局信義分局警詢筆錄（同上偵卷第
         13-14頁）、95年4月8日台北市警察局信義分局警詢筆
         錄（同上偵卷第15-19頁）、偽造庚○○身分證影本（
         同上偵卷第21頁）、贓物照片粘貼紙（同上偵卷第32
         頁）、監視器翻拍照片（同上偵卷第33-34頁）、夜間
         接受詢問同意書（同上偵卷第35頁）、不用通知被逮
         捕人家屬同意書（同上偵卷第36頁）、通知被逮捕人
         之逮捕通知書（同上偵卷第37頁）、刑事訴訟法第95
         條權利告知書（同上偵卷第38頁）、95年4月8日偵查
         筆錄（同上偵卷第第42-43頁）自願受搜索／勘察採證
         同意書（95年度偵字第11170號卷第17頁）、台北市政
         府警察局信義分局搜索筆錄（同上偵卷第18-20頁、扣
         押物品目錄表（同上偵卷第21頁）、扣押物品收據／
         無應扣押之物證明書（同上偵卷第22頁）、95年5月19
         、20日台北市警察局信義分局警詢筆錄（同上偵卷第
         36-43頁、偽造庚○○身分證影本（同上偵卷第44頁）
        、刑事訴訟法第95條權利告知書（同上偵卷第69頁）、
        不用通知被逮捕人家屬同意書（同上偵卷第70頁）、通
        知被逮捕人之逮捕通知書（同上偵卷第71頁）、95年5
        月20日偵查筆錄（同上偵卷第74-75頁）、95年5月30日
        偵查筆錄（同上偵卷第112-117頁）、本院95年5月20日
        聲請羈押訊問筆錄（95年度聲羈字第244號卷第8-11頁
         ）、押票送達證書（同上卷第14頁）。
        被告所持有之庚○○身分證為偽造一節，亦經本院函送
        內政部警政署刑事警查局鑑定結果，認內政部印及國旗
        圖案均與樣張不符，且無浮水印，為偽造，有該局95年
        11月8日行見字第0950150482號鑑定書附卷為憑，並有
        扣案之庚○○身分證可考。
三、被告二人竊盜進而行使偽造信用卡簽帳單之私文書且詐購財
    物部分，則有：
（一）被害人林家珍（見95年度偵字第18325號偵卷第13-14頁）
      、張淑貞（同上偵卷第15-17頁）、陳宏儒（同上偵卷第
      21-24頁）、侯雅妮（同上偵卷第29-31頁）、周怡均（95
      年度偵字第18324號偵卷第33-36）、龔才喻（95年度偵字
      第13885號偵卷第46-48頁）、張平（95年度偵字第18325
      號偵卷第50-53頁）、謝萱萱（95年度偵字第13885 號偵
      卷第70-72頁）、黃琬婷（95年度偵字第18325號偵卷第
      68-71頁）、趙淑錚（同上偵卷第75-77頁）、湯美群（見
      95年度偵字第18324號偵卷第41-42頁）、連庭芳（見95年
      度偵字第13885號偵卷第83-8 6頁）、袁螢昉（95年度偵
      字第18324號偵卷第55-56頁）、黃淑貞（95年度偵字第
      13885號偵卷第95-97頁）、蔡惠茹（95年度偵字第13885
      號偵卷第103-105頁）、李月娥（95年度偵字第15829號偵
      卷第9-11頁）、宋秋萍（見95年度偵字第13885號偵卷第
      108-111頁）、陳柏錚（同上偵卷第126-128頁）、李禾乙
      （同上偵卷第131-133頁）、洪巧儒（95年度偵字第18324
      號偵卷第70-72頁）、林貝珊（95年度偵字第13885號偵卷
      第139-141頁）、許美玲（同上偵卷第153-156頁）、王志
      潔（同上偵卷第168-170頁）、吳雯琪（同上偵卷第182-1
      85頁）、廖柔琬（同上偵卷第33-35頁）、楊愛琳（95年
      度偵字第8928號偵卷第26-28頁）、張梓中（95年度偵字
      第18325號偵卷第88-90頁）、陳品璇（95年度偵字第1388
      5號偵卷第195-197頁）、陳薇珽（同上偵卷第201-203頁
      ）、陳美華（同上偵卷第210-213頁）、簡晏莉（95年度
      偵字第18325號偵卷第91-93頁）、黃書慧（95年度偵字第
      13885號偵卷第223-226頁）、簡慈吟（同上偵卷第250-252
      頁）、施瑋禎（同上偵卷第263-266頁）、匡慧玲（同上偵
      卷第270-272頁）、曾燕茹（同上偵卷第281-284頁）、岩純
      如（95年度偵字第18324號偵卷第78-80頁）、李思潔（同上
      偵卷第83-85頁）、何麗卿（95年度偵字第13885號偵卷第29
      0-293頁）、吳瑞華（同上偵卷第305-307）、魏可芬（95年
      度偵字第11170號偵卷第46-48頁）、林芳如（同上偵卷第
      49-51頁）、王昱惠（95年度偵字第18325號偵卷第41-43頁
      ）、劉碧麗（95年度偵字第15467號偵卷第15-17頁）、廖沛
      鈺（95年度偵字第18325號偵卷第61-63頁）、劉配鳳（95年
      度偵字第15467號偵卷第18-20頁、羅紀鶯（同上偵卷第
      10-12頁）、陳芝庭（95年度偵字第13885號偵卷第313-315
      頁）、劉婷宜（同上偵卷第318-321頁）及黃淑梅（同上偵
      卷第329-332頁）於警詢中之證述。
（二）被害銀行告訴代理人，上海銀行告訴代理人郭倍育（95年
      度偵字第18325號偵卷第103-105頁、花旗銀行告訴代理
      人陳皓財（95年度偵字第18325號偵卷第109-111頁、95年
      度偵字第13885號偵卷第405-407、408-410頁）、美國運
      通銀行告訴代理人廖惠蓉（95年度偵字第18325 號偵卷第
      115-117頁）、中國國際商銀告訴代理人陳蓓琳（95年度
      偵字第18325號偵卷第127-129頁、95年度偵字第13885號
      偵卷第389-391頁）、台銀告訴代理人賴哲樟（95年度偵
      字第18325號偵卷第130-132頁、台新銀行告訴代理人劉祖
      文（95年度偵字第18325號偵卷第142-144頁）、匯豐銀行
      告訴代理人劉宗仁（95年度偵字第18325號偵卷第154-15
      6頁、95年度偵字第13885號偵卷第373-375頁）、新光銀
      行告訴代理林青志（95年度偵字第18325號偵卷第159-161
      頁、95年度偵字第13885號偵卷第362-364頁）、安信信用
      卡告訴代理人胡鼎斌（95年度偵字第18325號偵卷第165-1
      67頁、95年度偵字第13885號偵卷第412-414頁）、荷蘭銀
      行告訴代理人陳松村（95年度偵字第18324號偵卷第88-90
      頁）、中國信託銀行告訴代理人陳信良（95年度偵字第
      18325號偵卷第 106-108頁、95年度偵字第13885號偵卷第
      338-341頁、95年度偵字第18324號偵卷第93-94頁）、復
      華商銀告訴代理人李卓緯（95年度偵字第13885號偵卷第
      343-345頁）、日盛商銀告訴代理人白德欣（95年度偵字
      第13885號偵卷第347-349、350-352頁）、國泰世華告訴
      代理人林楓淇（95年度偵字第13885號偵卷第354-357頁）
      、荷蘭銀行告訴代理人溫清男（同上偵卷第359-360頁）
      、萬泰商銀告訴代理人翁秀玲（同上偵卷第366-367頁）
      、聯邦銀行告訴代理人陳鴻祥（95年度偵字第13885號偵
      卷第369-371頁及95年度偵字第15467號偵卷第48-50頁）
      、台北商銀告訴代理人王俊翔（95年度偵字第13885號偵
      卷第377-379頁）、台灣中小企銀告訴代理人賴億中（同
      上偵卷第385-387頁）、渣打銀行告訴代理人陳海清（同
      上偵卷第393-395頁）、遠東商銀告訴代理人林昱德（同
      上偵卷第397-399頁）、中華商銀告訴代理人趙英偉（同
      上偵卷第401-403頁）、華南銀行告訴代理人林步青（同
      上偵卷第415-417頁）、華僑商銀告訴代理人李誠益（同
      上偵卷第381-383頁、玉山銀行告訴代理人王永勝（95年
      度偵字第18325號偵卷第168-171頁、安泰商業銀行告訴代
      理人林新瑩（95年度偵字第15467號偵卷第44-46頁）於警
      詢中之指述。以及證人即被告二人冒刷附表二編號第41號
      之專櫃服務人員杜俐雯（95年度偵字第11170號偵卷第53-
      54頁）、何麗青同上偵卷第131-132頁）於警詢中之證述
      。
（三）復有如附表二所示之信用卡簽帳單及信用卡簽帳明細表附
      卷可佐。
四、綜上所述，被告二人之任意性自白，經前開證據補強，要與
    事實相合。本件事證明確，被告二人犯行均堪認定，應依法
    論科。
貳、論罪科刑之理由
一、按刑法於94年1月7日修正、94年2月2日公布，並於95年7 月
    1日施行，而行為後法律有變更者，適用行為時之法律。但
    行為後之法律有利於行為人者，適用最有利於行為人之法律
    ，刑法第2條第1項定有明文。
（一）新增刑法施行法第1條之1規定，中華民國94年1月7日刑法
      修正施行後，刑法分則編所定罰金之貨幣單位為新臺幣；
      94年1月7日刑法修正時，刑法分則編未修正之條文定有罰
      金者，自94年1月7日刑法修正後，就其所定數額提高為
      30倍，但72 年6月26日至94年1月7日新增或修正之條文，
      就其所定數額提高為3倍。且刑法第33條關於罰金數額之
      規定，由銀元1元以上，修正為新台幣1千元以上。修正後
      有關法定刑罰金數額之規定，並無利於修正前之規定。
（二）被告行為後，刑法第55條牽連犯及第56條連續犯之規定，
      業經刪除，被告所犯數罪應依修正後之數罪併罰之規定分
      論併罰，此刪除雖非犯罪構成要件之變更，但顯已影響行
      為人刑罰之法律效果，自屬法律有變更，仍應比較新舊法
      之規定。是比較結果，修正後之規定並非較有利於被告。
      （最高法院95年第8次刑事庭會議決議參照）。
（三）按被告於犯罪時，刑法第51條第5款規定：「宣告多數有
      期徒刑者，於各刑中之最長期以上，各刑合併之刑期以下
      ，定其刑期。但不得逾二十年。」修正後刑法第51條第5
      款規定：「宣告多數有期徒刑者，於各刑中之最長期以上
      ，各刑合併之刑期以下，定其刑期。但不得逾三十年。」
      比較結果，修正後刑法並非較有利於行為人，依刑法第2
      條第1項前段之規定，仍應依修正前刑法，定其應執行之
      刑。
（四）綜上各修正內容，比較刑法修正前後規定結果，修正後之
      刑法規定未較修正前規定有利於被告，乃依修正前規定論
      處。
二、核被告乙○○○所為，故買贓物身分證部分，係犯刑法第
    349條第1項故買贓物罪；變造己○○之身分證、偽造庚○○
    身分證加以行使，足以生損害於公眾及他人，則犯刑法第
    216條、第212條行使變造及偽造特種文書罪；偽造庚○○身
    分證上偽造之內政部公印文；係犯刑法第218條第1項之偽造
    公印文罪；偽造如附表一所示之私文書而行使，足以生損害
    於公眾及他人，則係犯刑法第216條、第210條之行使偽造私
    文書罪。其偽造印章、私印文、簽名署押為偽造私文書之部
    分行為；偽造私文書之低度行為為高度之行使行為所吸收，
    均不另論罪。其與真實姓名年籍不詳之成年人共同變造、偽
    造特種文書及偽造公印文，有犯意聯絡及行為分攤為共同正
    犯（被告行為後刑法第28條之共犯規定固有修正，然僅限於
    條文用語「實行」變更為「實施」，並無新舊法比較之適用
    ）。其接續以被冒名之該人名義行使變造或偽造特種文書或
    行使偽造私文書之行為，為接續犯，僅論以一罪。其上開故
    買贓物、行使變造及偽造特種文書、偽造公印文及行使偽造
    私文書罪間，有修正前刑法第55條之方法目的之牽連犯裁判
    上一罪關係，應從一情節較重之行使偽造私文書罪論處。檢
    察官就行使變造己○○身分證部分及偽造公印文部分漏未起
    訴，惟已經被告坦承在卷，復有上述牽連犯之裁判上一罪關
    係，本院自得併予審究。另被告冒用五人不同名義（即附表
    一壹至伍）應訊而行使偽造私文書罪間，犯意各別，行為互
    殊，應予分論併罰。
三、核被告乙○○○、甲○○所為，竊盜部分，係犯刑法第320
    條第1項之普通竊盜罪；偽簽簽帳單而加以行使部分係犯同
    法第216條、第210條行使偽造私文書罪；其於簽帳單上偽造
    署押犯行，分別為偽造私文書之部分行為，其偽造私文書之
    低度行為，則為行使之高度行為所吸收，均不另論罪；詐購
    物品得逞及未果、詐取積點部分則係犯第339條第1項詐欺取
    財罪及第3項、第1項之詐欺取財未遂罪。二人間有犯意聯絡
    及行為分擔為共同正犯（被告行為後刑法第28條之共犯規定
    固有修正，然僅限於條文用語「實行」變更為「實施」，並
    無新舊法比較之適用）。另其二人先後如附表二所示多次行
    使偽造私文書及詐欺取財既遂、未遂犯行，時間緊接，罪名
    與構成要件相同，顯皆係基於概括犯意反覆為之，均為連續
    犯，應依修正前刑法第56條之規定論以連續行使偽造私文書
    及連續詐欺取財既遂之一罪，並加重其刑。再被告所犯上開
    各罪間，有方法目的之牽連犯關係，應依修正前刑法第55條
    前段牽連犯之規定，從一重之連續行使偽造私文書罪論處。
四、被告乙○○○其餘部分所為，侵占遺失物部分，係犯刑法第
    337 條之侵占遺失物罪；偽簽簽帳單而加以行使部分係犯同
    法第216條、第210條行使偽造私文書罪；其於簽帳單上偽造
    署押犯行，分別為偽造私文書之部分行為，其偽造私文書之
    低度行為，則為行使之高度行為所吸收，均不另論罪；詐購
    物品部分則係犯第339條第1項詐欺取財罪。另其先後4次行
    使偽造私文書及詐欺取財既遂犯行，時間緊接，罪名與構成
    要件相同，顯皆係基於概括犯意反覆為之，均為連續犯，應
    依修正前刑法第56條之規定論以連續行使偽造私文書及連續
    詐欺取財既遂之一罪，並加重其刑。再被告所犯上開各罪間
    ，有方法目的之牽連犯關係，應依修正前刑法第55條前段牽
    連犯之規定，從一重之連續行使偽造私文書罪論處。此連續
    行使偽造私文書罪又與其上開共同連續行使偽造私文書罪，
    亦有連續犯之裁判上一罪關係，僅論以一共同連續行使偽造
    私文書罪之一罪。被告乙○○○偽簽信用卡簽單而連續行使
    偽造私文書部分（即附表二），與其五項冒名應訊行使偽造
    私文書罪部分（即附表一壹至伍），犯意各別，行為互異，
    亦應分論併罰之。
五、查被告甲○○前於88年間因偽造文書等案，經台灣高雄地方
    法院以88年度易字第4020號判處有期徒刑10月，經台灣高等
    法院高雄分院以89年度上訴字第860號駁回上訴確定。又於
    89年間因偽造文書案件，經台灣高雄地方法院以89年度易字
    第4779號判決拘役30日確定，二案接續執行，原應於91 年3
    月19日縮刑執行完畢，而甫於91年2月18日縮刑期滿執行完
    畢出監，此有台灣高等法院被告前案紀錄表附卷可查，其於
    5 年以內再犯本件有期徒刑以上之罪，為累犯，應依刑法第
    47條第1項之規定，遞加重其刑。被告行為後，刑法累犯規
    定雖有修正，但不論依修正前之刑法第47條，或修正後之刑
    法第47條第1項之規定，故意再犯者均構成累犯，對被告而
    言並無有利或不利之情形，自不生新舊法比較之問題。爰審
    酌被告二人素行均差，已有多次犯罪前科仍不思悔改，竟因
    自己缺錢花用之動機，先後近50次竊取並盜刷信用卡詐購物
    品，所得數額甚多、對被害人、信用卡交易及社會治安危害
    頗鉅，被告乙○○○為逃避追緝多次冒名應訊，被告乙○○○自己犯罪之次數及二人共同犯罪之參與程度，被告二人均
    坦承犯行知錯，但仍未賠償發卡銀行或持卡人之損失及其犯
    後態度等一切情狀，量處各如主文所示之刑，被告乙○○○
    部分並定其應執行之刑示懲。
六、被告變造之己○○身分證上所換貼之自己相片1張，雖無扣
    案，然無證據證明已經滅失；以及扣案偽造之庚○○身分證
    ，均為被告乙○○○所有供犯罪所用之物，應依刑法第38調
    第1項第2款宣告沒收（刑法第38條沒收之規定亦有修正，然
    僅將條文用語「犯人，修改為「犯罪行為人」，修正前後之
    規定，並無有利不利，而無新舊法比較問題）。附表一所示
    被告乙○○○所偽造之印文、署押與附表二所示被告二人偽
    造之署押，被告乙○○○偽造之己○○印章1枚（亦未扣案
    但無證據證明業已滅失），以及偽造庚○○身分證上偽造之
    內政部公印文1枚，均應依刑法第219條宣告沒收。
七、移送併辦部分（即附表二編號6、7、11、21、33、46、47、
    48 ），與起訴經本院論罪科刑部分有修正前刑法連續犯及
    牽連犯之裁判上一罪關係，為起訴效力所及，本院依法自得
    併予審理。另如附表二所示漏未起訴部分，因與起訴部分有
    連續犯之裁判上一罪關係，本院亦得一併審究。至附表三所
    示起訴書論列部分，因尚乏證據證明被告有公訴人所指犯行
    ，原應為無罪之判決，然與起訴經論罪科刑部分有前述之裁
    判上一罪關係，爰不另為無罪之諭知，均併此敘明。
八、按強制工作係屬拘束人身自由之保安處分，依修正後之刑法
    第1條後段、第2條第1項之規定，及同條第2項之反面解釋，
    與刑法第1條、第2條之立法理由，應有新舊法比較問題。被
    告行為後，竊盜犯贓物犯保安處分條例第3條業經修正，將
    原條例第3條第1項第2款「以犯竊盜罪或贓物罪為常業」之
    規定刪除，另將原來第1項第1款「有犯罪習慣」之規定併入
    第1項，比較修正前後對被告並無有利或不利之情形，而無
    心就法比較適用之問題，合先敘明。次按保安處分係針對受
    處分人將來之危險性所為之處置，以達教化、治療之目的，
    為刑罰之補充制度。我國現行刑法採刑罰與保安處分雙軌制
    ，係在維持行為責任之刑罰原則下，為協助行為人再社會化
    之功能，以及改善行為人潛在之危險性格，期能達成根治犯
    罪原因、預防犯罪之特別目的。是保安處分中之強制工作，
    旨在對嚴重職業性犯罪及欠缺正確工作觀念或無正常工作因
    而犯罪者，強制其從事勞動，學習一技之長及正確之謀生觀
    念，使其日後重返社會，能適應社會生活。竊盜犯贓物犯保
    安處分條例第3條第1項規定：18歲以上之竊盜犯、贓物犯，
    有犯罪之習慣者，得於刑之執行前，令入勞動場所強制工作
    ，即係本於保安處分應受比例原則之規範，使保安處分之宣
    告，與行為人所為行為之嚴重性、行為人所表現之危險性及
    對於行為人未來行為之期待性相當之意旨而制定，而由法院
    視行為人之危險性格，決定應否令入勞動處所強制工作，以
    達預防之目的，最高法院91年度臺上字第6125號判決意旨可
    資參照。經查：被告二人自附表二所示之94年9月30日10 時
    起至95年5月19日14時10分止，連續於附表二編號1至50 （
    編號6、28、47、48部分被告甲○○除外）所示竊盜時間密
    集、次數甚多，所得財物非微，並將竊得之信用卡偽刷財物
    後予以變賣，足徵其有竊盜犯罪之習慣，具有危險性格，嚴
    重影響社會治安，並為害個人財產，本院認有令其二人強制
    工作，習得技藝，矯治惡習，俾適應社會生活之必要，爰依
    竊盜犯贓物犯保安處分條例第3條第1項之規定，諭知於刑之
    執行前，令入勞動處所強制工作3年，以資矯治。
據上論斷，應依刑事訴訟法第273條之1第1項、第299條第1項前
段，刑法第2條第1項前段、修正前刑法第56條、第55條、第51條
第5款、刑法第28條、第216條、第210條、第212條、第218條第
1項、第320條第1項、第337條、第339條第1項、第342條第1項、
第47條第1項、第38條第1項第2款、第219條，贓物犯保安處分條
例第3條第1項，刑法施行法第1之1條，判決如主文。
中　　華　　民　　國　　96　　年　　1　　月　　29 　　日
0　　　　　　　　　刑事第十六庭  法　官　 吳定亞
以上正本證明與原本無異。
如不服本判決，應於判決送達後10日內向本院提出上訴狀。
                                書記官   高菁菁
中　　華　　民　　國　　96　　年　　1 　　月　　29　　日
附錄本案論罪科刑法條全文
中華民國刑法：
第210條
偽造、變造私文書，足以生損害於公眾或他人者，處 5 年以下有
期徒刑。
第212條
偽造、變造護照、旅券、免許證、特許證及關於品行、能力服務
或其他相類之證書、介紹書，足以生損害於公眾或他人者，處1
年以下有期徒刑、拘役或3百元以下罰金。
第216條
行使第 210 條至第 215 條之文書者，依偽造、變造文書或登載
不實事項或使登載不實事項之規定處斷。
第218條第1項
偽造公印或公印文者，處 5 年以下有期徒刑。
第320條第1項
意圖為自己或第三人不法之所有，而竊取他人之動產者，為竊盜
罪，處5年以下有期徒刑、拘役或5百元以下罰金。
第337條
意圖為自己或第三人不法之所有，而侵占遺失物、漂流物或其他
離本人所持有之物者，處 5 百元以下罰金。
第339條第1項
意圖為自己或第三人不法之所有，以詐術使人將本人或第三人之
物交付者，處5年以下有期徒刑、拘役或科或併科1千元以下罰金
。
第342條第1項
為他人處理事務，意圖為自己或第三人不法之利益，或損害本人
之利益，而為違背其任務之行為，致生損害於本人之財產或其他
利益者，處5年以下有期徒刑、拘役或科或併科1千元以下罰金。
附表一
┌─────────────────────────────┐
│壹、被害人丙○○                                          │
├──┬──────────┬────┬──────┬───┤
│編號│     文件名稱       │偽造內容│  犯罪時間  │ 性質 │
│    │                    │ 與數量 │  犯罪地點  │      │
├──┼──────────┼────┼──────┼───┤
│ 1  │高雄市政府警察局新興│簽名2枚 │91年3月15日 │ 署押 │
│    │分局91年3月14日警詢 │指印4枚 │00時30分    │      │
│    │筆錄                │        │高雄市政府警│      │
│    │                    │        │察局新興分局│      │
├──┼──────────┼────┼──────┼───┤
│ 2  │高雄市政府警察局新興│簽名2枚 │91年3月14日 │ 署押 │
│    │分局91年3月14日扣押 │指印2枚 │20時40分    │      │
│    │筆錄                │        │地點同上    │      │
├──┼──────────┼────┼──────┼───┤
│ 3  │高雄市政府警察局新興│簽名1枚 │同上        │ 署押 │
│    │分局扣押物品目錄表  │指印1枚 │            │      │
├──┼──────────┼────┼──────┼───┤
│ 4  │刑事訴訟法第95條權利│簽名1枚 │91年3月14日 │私文書│
│    │告知書              │指印1枚 │20時20分    │      │
│    │                    │        │地點同上    │      │
├──┼──────────┼────┼──────┼───┤
│ 5  │逮捕通知書          │簽名1枚 │91年3月14日 │私文書│
│    │                    │指印1枚 │21時00分    │      │
│    │                    │        │地點同上    │      │
├──┼──────────┼────┼──────┼───┤
│ 6  │不用通知家屬同意書  │簽名1枚 │同上        │私文書│
│    │                    │指印2枚 │            │      │
├──┼──────────┼────┼──────┼───┤
│ 7  │91年3月15日檢察官訊 │簽名1枚 │91年3月15日 │ 署押 │
│    │問筆錄              │        │10時45分    │      │
│    │                    │        │高雄地檢署  │      │
├──┼──────────┼────┼──────┼───┤
│ 8  │丙○○指紋卡片      │指印20枚│91年3月15日 │ 署押 │
│    │                    │        │01時50分    │      │
│    │                    │        │高雄市政府警│      │
│    │                    │        │察局新興分局│      │
├──┴──────────┼────┴──────┴───┤
│                          │小計署押共40枚                │
├─────────────┴───────────────┤
│貳、被害人戊○○                                          │
├──┬──────────┬────┬──────┬───┤
│編號│     文件名稱       │偽造內容│  犯罪時間  │ 性質 │
│    │                    │ 與數量 │  犯罪地點  │      │
├──┼──────────┼────┼──────┼───┤
│ 1  │高雄市政府警察局苓雅│簽名2枚 │92年7月4日  │ 署押 │
│    │分局92年7月4日警詢筆│指印5枚 │14時50分    │      │
│    │錄                  │        │高雄市政府警│      │
│    │                    │        │察局苓雅分局│      │
├──┼──────────┼────┼──────┼───┤
│ 2  │高雄市政府警察局苓雅│簽名4枚 │92年7月4日  │ 署押 │
│    │分局92年7月4日搜索扣│指印4枚 │11時40分    │      │
│    │押筆錄              │        │地點同上    │      │
├──┼──────────┼────┼──────┼───┤
│ 3  │高雄市政府警察局苓雅│簽名1枚 │同上        │ 署押 │
│    │分局扣押物品目錄表  │指印1枚 │            │      │
├──┼──────────┼────┼──────┼───┤
│ 4  │逮捕通知書          │簽名1枚 │92年7月4日  │私文書│
│    │                    │指印1枚 │13時30分    │      │
│    │                    │        │地點同上    │      │
├──┼──────────┼────┼──────┼───┤
│ 5  │刑事訴訟法第95條權利│簽名2枚 │92年7月4日  │私文書│
│    │告知書              │指印2枚 │13時10分    │      │
│    │                    │        │地點同上    │      │
├──┼──────────┼────┼──────┼───┤
│ 6  │不用通知家屬同意書  │簽名1枚 │同上        │私文書│
│    │                    │指印1枚 │            │      │
├──┼──────────┼────┼──────┼───┤
│ 7  │92年7月4日檢察官訊問│簽名1枚 │92年7月4日  │ 署押 │
│    │筆錄                │        │20時50分    │      │
│    │                    │        │高雄地檢署  │      │
├──┴──────────┼────┴──────┴───┤
│                          │小計署押共26枚                │
├─────────────┴───────────────┤
│參、被害人己○○                                          │
├──┬──────────┬────┬──────┬───┤
│編號│     文件名稱       │偽造內容│  犯罪時間  │ 性質 │
│    │                    │ 與數量 │  犯罪地點  │      │
├──┼──────────┼────┼──────┼───┤
│ 1  │高雄市政府警察局苓雅│簽名2枚 │94年5月4日  │ 署押 │
│    │分局94年5月4日警詢筆│指印2枚 │23時50分    │      │
│    │錄                  │        │高雄市政府警│      │
│    │                    │        │察局苓雅分局│      │
├──┼──────────┼────┼──────┼───┤
│ 2  │逮捕通知書          │簽名1枚 │94年5月4日  │私文書│
│    │                    │指印1枚 │22時30分    │      │
│    │                    │        │地點同上    │      │
├──┼──────────┼────┼──────┼───┤
│ 3  │不用通知家屬同意書  │簽名1枚 │同上        │私文書│
│    │                    │指印1枚 │            │      │
├──┼──────────┼────┼──────┼───┤
│ 4  │高雄市政府警察局苓雅│簽名3枚 │94年5月4日  │ 署押 │
│    │分局94年5月4日扣押筆│指印3枚 │22時40分    │      │
│    │錄                  │        │地點同上    │      │
├──┼──────────┼────┼──────┼───┤
│ 5  │高雄市政府警察局苓雅│簽名1枚 │同上        │ 署押 │
│    │分局扣押物品收據    │指印1枚 │            │      │
├──┼──────────┼────┼──────┼───┤
│ 6  │高雄市政府警察局苓雅│簽名1枚 │同上        │ 署押 │
│    │分局扣押物品目錄表  │指印1枚 │            │      │
├──┼──────────┼────┼──────┼───┤
│ 7  │自白書              │簽名1枚 │94年5月4日  │私文書│
│    │                    │指印1枚 │A+1精品百貨 │      │
├──┼──────────┼────┼──────┼───┤
│ 8  │刑事聲請變更送達地址│簽名1枚 │94年5月6日  │私文書│
│    │狀                  │印文1枚 │高雄地檢署  │      │
├──┼──────────┼────┼──────┼───┤
│ 9  │刑事聲請變更送達地址│簽名1枚 │同上        │私文書│
│    │狀                  │印文1枚 │            │      │
├──┼──────────┼────┼──────┼───┤
│ 10 │94年5月5日檢察官訊問│簽名1枚 │94年5月5日  │ 署押 │
│    │筆錄                │        │17時27分    │      │
│    │                    │        │高雄地檢署  │      │
├──┼──────────┼────┼──────┼───┤
│ 11 │94年5月30日檢察官訊 │簽名1枚 │94年5月30日 │ 署押 │
│    │問筆錄              │        │10時00分    │      │
│    │                    │        │高雄地檢署  │      │
├──┼──────────┼────┼──────┼───┤
│ 12 │緩起訴處分被告應行注│簽名1枚 │同上        │私文書│
│    │意事項告知書        │        │            │      │
├──┼──────────┼────┼──────┼───┤
│ 13 │悔過書              │簽名1枚 │94年5月30日 │私文書│
│    │                    │        │高雄地檢署  │      │
├──┼──────────┼────┼──────┼───┤
│ 14 │高雄地方法院檢察署檢│簽名1枚 │同上        │私文書│
│    │察官緩起訴處分被告基│        │            │      │
│    │本資料表            │        │            │      │
├──┼──────────┼────┼──────┼───┤
│ 15 │刑事請求變更送達處所│簽名1枚 │94年9月30日 │私文書│
│    │狀                  │印文1枚 │高雄地檢署  │      │
├──┼──────────┼────┼──────┼───┤
│ 16 │高雄市政府警察局新興│簽名3枚 │94年9月16日 │ 署押 │
│    │分局94年9月16日警詢 │指印6枚 │22時20分    │      │
│    │筆錄                │        │高雄市政府警│      │
│    │                    │        │察局新興分局│      │
├──┼──────────┼────┼──────┼───┤
│ 17 │高雄市政府警察局新興│簽名3枚 │94年9月16日 │ 署押 │
│    │分局94年9月16日搜索 │指印6枚 │17時20分    │      │
│    │押筆錄              │        │地點同上    │      │
├──┼──────────┼────┼──────┼───┤
│ 18 │高雄市政府警察局新興│簽名1枚 │同上        │ 署押 │
│    │分局扣押物品目錄表  │指印1枚 │            │      │
├──┼──────────┼────┼──────┼───┤
│ 19 │高雄市政府警察局新興│簽名1枚 │同上        │ 署押 │
│    │分局扣押物品收據    │指印1枚 │            │      │
├──┼──────────┼────┼──────┼───┤
│ 20 │刑事訴訟法第95條權利│簽名1枚 │94年9月16日 │私文書│
│    │告知書              │指印1枚 │21時00分    │      │
│    │                    │        │地點同上    │      │
├──┼──────────┼────┼──────┼───┤
│ 21 │逮捕通知書          │簽名2枚 │94年9月16日 │私文書│
│    │                    │指印2枚 │19時00分    │      │
│    │                    │        │地點同上    │      │
├──┼──────────┼────┼──────┼───┤
│ 22 │94年9月17日檢察官訊 │簽名1枚 │94年9月17日 │ 署押 │
│    │問筆錄              │        │12時05分    │      │
│    │                    │        │高雄地檢署  │      │
├──┼──────────┼────┼──────┼───┤
│ 23 │高雄地方法院94年10月│簽名1枚 │94年10月31日│ 署押 │
│    │31日準備程序筆錄    │        │14時20分    │      │
│    │                    │        │高雄地方法院│      │
├──┼──────────┼────┼──────┼───┤
│ 24 │高雄地方法院94年10月│簽名1枚 │94年10月31日│ 署押 │
│    │31日審判筆錄        │        │14時40分    │      │
│    │                    │        │地點同上    │      │
├──┼──────────┼────┼──────┼───┤
│ 25 │刑事呈報狀          │簽名1枚 │95年1月2日  │私文書│
│    │                    │指印1枚 │地點同上    │      │
├──┴──────────┼────┴──────┴───┤
│                          │小計署押61枚                  │
│                          │    印文3枚                   │
├─────────────┴───────────────┤
│肆、被害人丁○○                                          │
├──┬──────────┬────┬──────┬───┤
│編號│     文件名稱       │偽造內容│  犯罪時間  │ 性質 │
│    │                    │ 與數量 │  犯罪地點  │      │
├──┼──────────┼────┼──────┼───┤
│ 1  │臺北市政府警察局中山│簽名2枚 │94年11月22日│ 署押 │
│    │分局94年11月22日警詢│指印6枚 │20時35分    │      │
│    │筆錄                │        │臺北市政府警│      │
│    │                    │        │察局中山分局│      │
├──┼──────────┼────┼──────┼───┤
│ 2  │自願搜索同意書      │簽名1枚 │94年11月22日│私文書│
│    │                    │指印1枚 │地點同上    │      │
├──┼──────────┼────┼──────┼───┤
│ 3  │夜間詢問同意書      │簽名1枚 │94年11月22日│私文書│
│    │                    │指印1枚 │19時36分    │      │
│    │                    │        │地點同上    │      │
├──┼──────────┼────┼──────┼───┤
│ 4  │刑事訴訟法第95條權利│簽名1枚 │同上        │私文書│
│    │告知書              │指印1枚 │            │      │
├──┼──────────┼────┼──────┼───┤
│ 5  │逮捕通知書          │簽名1枚 │同上        │私文書│
│    │                    │指印1枚 │            │      │
├──┼──────────┼────┼──────┼───┤
│ 6  │自行通知家屬同意書  │簽名1枚 │同上        │私文書│
│    │                    │指印1枚 │            │      │
├──┼──────────┼────┼──────┼───┤
│ 7  │贓物照片粘貼紙      │簽名1枚 │94年11月22日│ 署押 │
│    │                    │指印1枚 │地點同上    │      │
├──┼──────────┼────┼──────┼───┤
│ 8  │聲請變更送達處所狀  │簽名1枚 │94年11月25日│私文書│
│    │                    │        │臺北地檢署  │      │
├──┼──────────┼────┼──────┼───┤
│ 9  │94年11月23日檢察官訊│簽名2枚 │94年11月23日│ 署押 │
│    │問筆錄              │        │16時40分    │      │
│    │                    │        │臺北地檢署  │      │
├──┴──────────┼────┴──────┴───┤
│                          │小計署押23枚                  │
├─────────────┴───────────────┤
│伍、被害人庚○○                                          │
├──┬──────────┬────┬──────┬───┤
│編號│     文件名稱       │偽造內容│  犯罪時間  │ 性質 │
│    │                    │ 與數量 │  犯罪地點  │      │
├──┼──────────┼────┼──────┼───┤
│ 1  │臺北市政府警察局信義│簽名1枚 │95年4月7日  │ 署押 │
│    │分局扣押筆錄        │指印7枚 │16時30分    │      │
│    │                    │        │臺北市政府警│      │
│    │                    │        │察局信義分局│      │
├──┼──────────┼────┼──────┼───┤
│ 2  │臺北市警察局信義分局│簽名2枚 │95年4月7日  │ 署押 │
│    │95年4月7日警詢筆錄  │指印6枚 │18時00分    │      │
│    │                    │        │地點同上    │      │
├──┼──────────┼────┼──────┼───┤
│ 3  │臺北市警察局信義分局│簽名2枚 │95年4月8日  │ 署押 │
│    │95年4月8日警詢筆錄  │指印14枚│02時20分    │      │
│    │                    │        │地點同上    │      │
├──┼──────────┼────┼──────┼───┤
│ 4  │贓物照片粘貼紙      │簽名1枚 │同上        │ 署押 │
│    │                    │指印1枚 │            │      │
├──┼──────────┼────┼──────┼───┤
│ 5  │監視器翻拍照片      │簽名2枚 │同上        │ 署押 │
│    │                    │指印2枚 │            │      │
├──┼──────────┼────┼──────┼───┤
│ 6  │夜間接受詢問同意書  │簽名1枚 │95年4月8日  │私文書│
│    │                    │指印1枚 │00時20分    │      │
├──┼──────────┼────┼──────┼───┤
│ 7  │不用通知家屬同意書  │簽名1枚 │95年4月7日  │私文書│
│    │                    │指印2枚 │地點同上    │      │
├──┼──────────┼────┼──────┼───┤
│ 8  │逮捕通知書          │簽名1枚 │95年4月7日  │私文書│
│    │                    │指印1枚 │18時00分    │      │
│    │                    │        │地點同上    │      │
├──┼──────────┼────┼──────┼───┤
│ 9  │刑事訴訟法第95條權利│簽名1枚 │同上        │私文書│
│    │告知書              │指印1枚 │            │      │
├──┼──────────┼────┼──────┼───┤
│ 10 │95年4月8日檢察官訊問│簽名1枚 │95年4月8日  │ 署押 │
│    │筆錄                │        │11時56分    │      │
│    │                    │        │臺北地檢署  │      │
├──┼──────────┼────┼──────┼───┤
│ 11 │自願受搜索／勘察採證│簽名1枚 │95年5月19日 │私文書│
│    │同意書              │指印2枚 │16時20分    │      │
│    │                    │        │臺北市政府警│      │
│    │                    │        │察局信義分局│      │
├──┼──────────┼────┼──────┼───┤
│ 12 │臺北市政府警察局信義│簽名3枚 │95年5月19日 │ 署押 │
│    │分局搜索筆錄        │指印4枚 │16時30分    │      │
│    │                    │        │地點同上    │      │
├──┼──────────┼────┼──────┼───┤
│ 13 │扣押物品目錄表      │簽名1枚 │同上        │ 署押 │
│    │                    │指印1枚 │            │      │
├──┼──────────┼────┼──────┼───┤
│ 14 │扣押物品收據／無應扣│簽名1枚 │同上        │ 署押 │
│    │押之物證明書        │指印1枚 │            │      │
├──┼──────────┼────┼──────┼───┤
│ 15 │臺北市政府警察局信義│簽名3枚 │95年5月19日 │ 署押 │
│    │分局95年5月19日警詢 │指印6枚 │19時03分    │      │
│    │筆錄                │        │地點同上    │      │
├──┼──────────┼────┼──────┼───┤
│ 16 │臺北市政府警察局信義│簽名3枚 │95年5月20日 │ 署押 │
│    │分局95年5月20日警詢 │指印18枚│02時08分    │      │
│    │筆錄                │        │地點同上    │      │
├──┼──────────┼────┼──────┼───┤
│ 17 │刑事訴訟法第95條權利│簽名1枚 │95年5月19日 │私文書│
│    │告知書              │指印1枚 │17時00分    │      │
│    │                    │        │地點同上    │      │
├──┼──────────┼────┼──────┼───┤
│ 18 │不用通知家屬同意書  │簽名1枚 │同上        │私文書│
│    │                    │指印1枚 │            │      │
├──┼──────────┼────┼──────┼───┤
│ 19 │逮捕通知書          │簽名1枚 │同上        │私文書│
│    │                    │指印1枚 │            │      │
├──┼──────────┼────┼──────┼───┤
│ 20 │95年5月20日檢察官訊 │簽名1枚 │95年5月20日 │ 署押 │
│    │問筆錄              │        │03時46分    │      │
│    │                    │        │臺北地檢署  │      │
├──┼──────────┼────┼──────┼───┤
│ 21 │95年5月30日檢察官訊 │簽名1枚 │95年5月30日 │ 署押 │
│    │問筆錄              │        │12時02分    │      │
│    │                    │        │臺北地檢署  │      │
├──┼──────────┼────┼──────┼───┤
│ 22 │庚○○指紋卡片      │指印22枚│95年5月20日 │ 署押 │
│    │                    │掌印2枚 │臺北市政府警│      │
│    │                    │        │察局信義分局│      │
├──┼──────────┼────┼──────┼───┤
│ 23 │95年5月20日聲請羈押 │簽名1枚 │95年5月20日 │ 署押 │
│    │訊問筆錄            │        │20時30分    │      │
│    │                    │        │臺北地方法院│      │
├──┼──────────┼────┼──────┼───┤
│ 24 │押票送達證書        │簽名1枚 │同上        │私文書│
│    │                    │指印1枚 │            │      │
├──┼──────────┼────┼──────┼───┤
│ 25 │抗告狀              │簽名2枚 │95年5月23日 │私文書│
│    │                    │指印8枚 │臺北地方法院│      │
├──┴──────────┼────┴──────┴───┤
│                          │小計署押137枚                 │
└─────────────┴───────────────┘
